

# linkedin.com/in/ericktijerou github.com/ericktijerou @ericktijerou ericktijerou.com

### SOBRE MÍ

Desarrollador de Android enérgico e impulsado por la curiosidad con más de 4 años de experiencia escribiendo código limpio de alta calidad para empresas de alto ritmo. Aprendo cosas nuevas todos los días para estar al tanto de las mejores prácticas y tecnologías de Android. Estoy trabajando con bibliotecas y herramientas como: Android X, Android Architecture Components, Koin, Coroutines, Android KTX y otras bibliotecas comunes.

Me interesa aprender más sobre ciencia de datos e inteligencia artificial.

Si quieres ver cómo luce mi código. IR AQUÍ: https://github.com/ericktijerou

#### **EXPERIENCIA**

### Desarrollador Android Senior

Octubre 2019 - Julio 2020

- Diseñar, crear y mantener código Kotlin de alto rendimiento, reutilizable y confiable.
- Trabajar con fuentes de datos externas y API GraphQL.
- Colaborar con equipos multifuncionales para definir, diseñar y distribuir nuevas funciones.
- Corregir errores y mejorar el rendimiento de la aplicación.
- Descubrir, evalúar e implementar continuamente nuevas tecnologías para maximizar la eficiencia del desarrollo.
- Traducir diseños y wireframes en código de alta calidad.
- Identificar y corregir cuellos de botella.
- Ayudar a mantener la calidad, la organización y la automatización del código.
- Crear pruebas unitarias para robustez, incluidos casos extremos, usabilidad y confiabilidad general.

Tecnologías utilizadas:



### Desarrollador Android Senior

Diciembre 2018 - Noviembre 2019

Traducir diseños y wireframes en código de alta calidad.

- Diseñar, crear y mantener código Kotlin de alto rendimiento, reutilizable y confiable.
- Garantizar el mejor rendimiento, calidad y capacidad de respuesta posibles de la aplicación.
- Identificar y corregir cuellos de botella
- Ayudar a mantener la calidad, la organización y la automatización del código.
- Trabajar con fuentes de datos y API externas.
- Crear pruebas unitarias para robustez, incluidos casos extremos, usabilidad y confiabilidad general.
- Corregir errores y mejorar el rendimiento de la aplicación.
- Descubrir, evalúar e implementar continuamente nuevas tecnologías para maximizar la eficiencia del desarrollo.

Tecnologías utilizadas:



### Desarrollador Android

**Tekton Labs** 

Febrero 2018 - Diciembre 2018

- Crear pruebas unitarias para robustez, incluidos casos extremos, usabilidad y confiabilidad general.
- Corregir errores y mejorar el rendimiento de la aplicación.
- Descubrir, evalúar e implementar continuamente nuevas tecnologías para maximizar la eficiencia del desarrollo.
- Diseñar y crear aplicaciones avanzadas para la plataforma Android.
- Colabore con equipos multifuncionales para definir, diseñar y distribuir nuevas funciones.
- Trabajar con fuentes de datos y API externas.

Tecnologías utilizadas:



# Desarrollador Android

Solera Mobile

Octubre 2017 - Enero 2018

- Diseñar y crear aplicaciones avanzadas para la plataforma Android.
- Colaborar con equipos multifuncionales para definir, diseñar y distribuir nuevas funciones.
- Trabajar con fuentes de datos y API externas.
- Corregir errores y mejorar el rendimiento de la aplicación.
- Descubrir, evalúar e implementar continuamente nuevas tecnologías para maximizar la eficiencia del desarrollo.

Tecnologías utilizadas:



# Enero 2017 - Julio 2017

**GDC Technology Limited** 

- Traducir diseños y wireframes en código de alta calidad. Diseñar, crear y mantener código Java de alto rendimiento, reutilizable y confiable.
- Garantizar el mejor rendimiento, calidad y capacidad de respuesta posibles de la
- aplicación.
- · Identificar y corregir cuellos de botella
- Ayudar a mantener la calidad, la organización y la automatización del código. · Trabajar con fuentes de datos y API externas.
- · Crear pruebas unitarias para robustez, incluidos casos extremos, usabilidad y confiabilidad general.
- Corregir errores y mejorar el rendimiento de la aplicación. Descubrir, evalúar e implementar continuamente nuevas tecnologías para maximizar la eficiencia del desarrollo.

Tecnologías utilizadas:



### Desarrollador de Software Febrero 2016 - Enero 2017

Diseñar y crear aplicaciones avanzadas para la plataforma Android.

- Colaborar con equipos multifuncionales para definir, diseñar y distribuir nuevas funciones.
- Trabajar con fuentes de datos y API externas. · Crear pruebas unitarias para robustez, incluidos casos extremos, usabilidad y
- confiabilidad general.
- Corregir errores y mejorar el rendimiento de la aplicación. Descubrir, evalúar e implementar continuamente nuevas tecnologías para maximizar
- la eficiencia del desarrollo.

Tecnologías utilizadas: Java Ruby on Rails



### **HABILIDADES &** HERRAMIENTAS

Gfi Perú

Mobile Android Kotlin Java React Native

Frontend HTML/CSS/HAML/SASS

Flutter

React JavaScript Node.js Backend

Ruby/Rails Python/Django

Stefanini

CI Code Review **Unit Testing** Jupyter Notebook Numpy Pandas GraphQL API

### **EDUCACIÓN**

### Ingeniero de Sistemas

Universidad Nacional San Luis Gonzaga 2012 - 2016

Administrador de Base de datos

Universidad Nacional de Ingeniería 2013 - 2014

## IDIOMAS

Inglés (Básico)

Español (Nativo)

# HOBBIES

Ciclismo

# PROYECTOS

# App FFVV

Facilita el seguimiento de las variables comerciales para que puedas ganar más en cada campaña.

# Asesor de belleza

Cámara de maquillaje en vivo para probar productos cosméticos reales. Estilos de cambio de imagen de AR que incluyen labios, cejas, color de cabello, delineador de ojos, color de ojos y pestañas, prueba en segundos.

# Mi Negocio Natura

Con Mi Negocio Natura puedes realizar pedidos y seguirlos desde cualquier lugar, estar al día de las novedades, mirar y compartir la revista digital.

# Vive BCP

Descubra todos los beneficios que tiene como Colaborador de BCP, descárguelo y comience a vivir al estilo BCP.

### San Pablo Aplicación móvil San Pablo,

reserva y paga tus citas desde cualquier lugar. GoGas

# La APP te permite comprar

combustible en las estaciones "Repsol" con la tarjeta "GoGas" a un precio más bajo, también puedes recargar tu tarjeta GoGas prepago desde la APP a través de la pasarela de pago PayMe. Fitadvisor

devAcademy

Es una comunidad digital de Fit donde las personas que buscan llevar un estilo de vida saludable pueden conectarse e interactuar a diario.